# 请教陈版主，关于“持续经营”问题

提问人：buzhanbo 时间：2022-11-30 16:59:03
陈老师，
您好！
某客户为合伙私募基金， 2020 年成立，募集成功后尚未对外投资。
企业目前有清算的计划（尚未作出正式决议，预计 12 个月内会进入清算），想先出具 2022 年1-11月的财审报告，请问，1-11月可以按持续经营假设为基础编制吗？
如果可以，报告正文是否可以这么写呢？
四、与持 续经营 相相关关的重大不确确定性定性 我们提醒财务报表使用者关注，如财务报表附注二（二）所述，贵基金计划未来 12 个月内清算，截至审计报告批准报出日尚未正式做出决议，该事项表明存在可能导致对贵基金持续经营能力产生重大疑虑的重大不确定性。该事项不影响已发表的审计意见。

回答人：chenyiwei
参照财政部会计司发布的准则实施问答（ 2021 年第一期）：
10.问：封闭式基金、理财产品、信托计划等寿命固定或可确定的结构化主体，是否符合持续经营假设？
答：根据《企业会计准则——基本准则》并参照相关讲解，持续经营，是指在可以预见的将来，企业将会按当前的规模和状态继续经营下去，不会停业，也不会大规模削减业务。在持续经营前提下，会计确认、计量和报告应当以企业持续、正常的生产经营活动为前提。
明确这个基本假设，就意味着会计主体将按照既定用途使用资产，按照既定合约条件清偿债务，并根据企业会计准则进行确认、计量和报告，而不是按照企业破产清算有关会计处理规定处理。因此，对于封闭式基金、理财产品、信托计划等寿命固定或可确定的结构化主体，有限寿命本身并不影响持续经营假设的成立。
据此，如果该基金的合同（或合伙协议等，下同）中有明确约定，如果在 2 年投资期内未实际对外投资，则在合同约定的投资期届满后自动进入清算程序，而目前已满足进入清算的条件，或者基本确定将会满足条件，则该事项本身不会导致持续经营假设的不确定性，可继续按持续经营假设编制报表，但需在附注中对相关情况（包括将自动进入清算）予以明确说明。如果并无明确的自动清算约定，目前尚未作出是否提前清算终止的决定，则需考虑对持续经营不确定性的影响。